最　高　行　政　法　院　裁　定
110年度聲再字第208號
聲　請　人　樂士多國際有限公司


代　表　人　梁志賢              
上列聲請人因與相對人財政部北區國稅局間營利事業所得稅事件
，對於中華民國110年4月29日本院109年度聲再字第989號裁定，
聲請再審，本院裁定如下：
　　主  文
再審之聲請駁回。
再審訴訟費用由聲請人負擔。
　　理  由
一、按對於確定裁定聲請再審，應依行政訴訟法第283條準用同
    法第277條第1項第4款之規定表明再審理由，此為必須具備
    之程式。所謂表明再審理由，必須指明確定裁定有如何合於
    行政訴訟法第273條所定再審事由之具體情事，始為相當。
    倘僅泛言有再審事由而無具體情事者，仍難謂已合法表明再
    審理由，所為再審之聲請，即屬不合法。
二、聲請人前因營利事業所得稅事件提起行政訴訟，經臺北高等
    行政法院105年度訴字第463號裁定駁回其訴，並經本院106
    年度裁字第325號裁定駁回其抗告確定後，先後多次聲請再
    審，均經本院各裁定分別駁回在案。茲聲請人復對最近一次
    即本院109年度聲再字第989號裁定（下稱原確定裁定）聲請
    再審。聲請意旨略以：相對人98、99年度營利事業所得稅核
    定稅額繳款書展延繳款日期，係自民國103年6月6日起至103
    年6月15日止，聲請人於繳款期滿之翌日起30日內之103年7
    月11日各別具書狀提起「復查聲明暨閱卷申請書」及「訴願
    聲明暨閱卷申請書」，皆無逾越法定期限。相對人迄今仍未
    作出復查決定，難認合法；訴願機關怠於調查及審議決定，
    遲至103年11月25日始作成訴願決定，違反訴願法第85條第1
    項前段規定，逾越法定期間，於程序上有重大瑕疵，且明顯
    侵害聲請人之審級利益，法院對此未予詳查，損及聲請人享
    有公開審判之權利，爰依行政訴訟法第273條第1項第13款、
    第14款規定聲請再審等語。經核其聲請狀內表明之再審理由
    ，無非重述其於前訴訟程序各書狀之主張，及說明其對於前
    訴訟程序各裁定不服之理由，惟對於原確定裁定以其未具體
    表明再審事由，認其再審聲請不合法予以駁回之內容，究有
    如何合於行政訴訟法第273條第1項第13款、第14款規定之具
    體情事，則未據敘明，依上開規定及說明，其聲請自非合法
    ，應予駁回。
三、據上論結，本件聲請為不合法。依行政訴訟法第283條、第2
    78條第1項、第104條、民事訴訟法第95條、第78條，裁定如
    主文。
中　　華　　民　　國　　110 　年　　9 　　月　　27　　日
                    最高行政法院第二庭
                        審判長法官  吳　東　都　
                              法官　陳　秀　媖
                              法官　林　妙　黛
　　　　　　　　　　　　　　　法官  侯  志  融
                              法官　王　俊　雄

以  上  正  本  證  明  與  原  本  無  異
中　　華　　民　　國　　110 　年　　9 　　月　　27　　日
　　　　　　　　　　　　　　　書記官　張  玉  純